臺灣花蓮地方法院刑事判決　　　　　　　 94年度訴字第168號
公　訴　人　臺灣花蓮地方法院檢察署檢察官
被　　　告　戊○○
選任辯護人　曾泰源律師
上列被告因傷害等案件，經檢察官提起公訴（93年度發查偵字
第621號、94年度偵字第1698號），本院判決如下：
    主  文
戊○○傷害人之身體，處有期徒刑壹年；又連續以加害生命之事
，恐嚇他人致生危害於安全，處有期徒刑伍月。應執行有期徒刑
壹年參月。
    事  實
一、戊○○前曾於民國84年間因犯竊盜罪案件，經臺灣高等法院
    花蓮分院84年度上訴字第126號判處有期徒刑6月，緩刑3年
    ，並於84年7月13日確定，嗣因另犯妨害自由、竊盜等案件
    ，經本院裁定撤銷緩刑，於85年1月31日入監執行，甫於87
    年9月21日縮短刑期執行完畢（以上不構作累犯），猶不知
    悔改，為迫使其同居女友丁○○與其繼續交往，竟基於強暴
    、脅迫使人行無義務之事之概括犯意，先於93年7月10日上
    午10時許，在丁○○位於花蓮縣玉里鎮觀音里162號之住處
    前，向丁○○恫嚇稱：如果不出來隨同他一起走，家中馬上
    會死人等語，以此脅迫之方式，致使丁○○心生畏懼，不得
    已乃順從戊○○之意思，坐上戊○○所駕駛之車號JD-1 853
    號自小客車一同離去，任由戊○○將之載往松浦公墓談話，
    此間戊○○為逼迫丁○○解釋其與另1名男子之關係，乃又
    承續先前強制之概括犯意，隨手拾起磚塊擲向丁○○，接續
    3、4次，丁○○見狀立速閃躲而未遭擊中，以此強暴之方式
    ，使丁○○行無義務之事，惟因戊○○仍不滿丁○○之說詞
    ，乃又承續先前強制之概括犯意，強拉丁○○之頭髮上車，
    以此強暴之方式，使丁○○不得已而坐上該車，並隨即駕車
    搭載丁○○先後前往其所經營之卡拉ＯＫ店及花蓮市○○路
    其母親之住處等地，並揚言要與丁○○一起同歸於盡，最後
    戊○○則係駕車搭載丁○○，沿省道台9線北上準備前往清
    水斷崖一帶，惟於行經省道台9線瑞北段之途中，因懷疑遭
    丁○○之言語欺騙，竟另基於傷害之犯意，手持車內之水果
    刀1支，刺向丁○○之臉部，造成丁○○受有下嘴唇撕裂傷2
    公分長、右側頸部撕裂傷3公分長之傷害，而丁○○為免遭
    受進一步之傷害，乃立即以左手握住該水果刀，致使其左手
    食指亦受有撕裂傷8公分長之傷害，嗣經巡邏警員甲○○據
    報後轉往清水斷崖，發現戊○○、丁○○2人之行蹤，乃欲
    將戊○○、丁○○帶回警局，以免其2人站在懸崖邊發生不
    測，此間於丁○○聽從警員甲○○之指示，即將進入警車之
    際，戊○○竟又承續先前強制之概括犯意，突然抱住丁○○
    之身體，欲往懸崖邊移動，以此強暴手段使丁○○行無義務
    之事，所幸警員甲○○當場加以制止，戊○○始行罷手，並
    隨同警員甲○○返回警察局。
二、其後，戊○○為取得丁○○之行蹤，以及與丁○○當面談話
    之機會，竟基於恐嚇之概括犯意，於93年7月間之某日（7月
    10日後），撥打電話至丁○○之住處，而由丁○○之弟丙○○（原名張國華）接聽之時，竟向丙○○恫嚇稱：「‧‧‧
    現在我也要你姊姊家人的命」、「你家房子我會放火把它燒
    掉，你爸媽那邊我會把他殺掉‧‧‧」等語，使丙○○心生
    畏懼，致生危害於安全；復於同年8月16日凌晨5時多許，未
    經丁○○之母乙○○之同意，即無故侵入乙○○所有丁○○
    位於花蓮縣玉里鎮觀音里162號之住處內，並承續先前恐嚇
    之犯意，向在場之乙○○恫嚇稱：「我讓你全家死光光!」
    等語，隨後並與丙○○、劉吉慶（原名己○○）發生拉扯
    ，嗣經警方據報後前往現場處理，始悉上情。
三、案經丁○○、乙○○訴由花蓮縣警察局玉里分局報告臺灣花
    蓮地方法院檢察署檢察官偵查起訴。
    理  由
壹、證據能力有無之認定
一、按被告以外之人於審判外之言詞或書面陳述，除法律有規定
    者外，不得作為證據。又被告以外之人於審判外之陳述，經
    當事人於審判程序同意作為證據，法院審酌該言詞陳述或書
    面陳述作成時之情況，認為適當者，亦得為證據。當事人、
    代理人或辯護人於法院調查證據時，知有第159 條第1 項不
    得為證據之情形，而未於言詞辯論終結前聲明異議者，視為
    有前項之同意，刑事訴訟法第159 條第1 項及第159 條之5
    雖分別定有明文。查證人丁○○、丙○○、乙○○及劉吉慶
    於警詢時之陳述，屬於被告以外之人於審判外之言詞陳述，
    且辯護人於本院準備程序及審理程序中已主張證人丁○○、
    丙○○、乙○○及劉吉慶於警詢時之陳述，為被告以外之人
　　於審判外之陳述，並無證據能力，則依上開刑事訴訟法第
  　159條第1項有關「傳聞證據排除法則」之規定，證人丁○○
    、丙○○、乙○○及劉吉慶於警詢時之陳述，均無證據能力
    。
二、再按被告以外之人於審判外之言詞或書面陳述，除法律有規
    定者外，不得作為證據，刑事訴訟法第159條第1項固定有明
    文。惟被告以外之人於偵查中向檢察官所為之陳述，除顯有
    不可信之情況者外，得為證據，刑事訴訟法第159條之1第2
    項亦有明文。所謂不可信性情況，法院應審酌被告以外之人
    於陳述時之外在環境及情況，例如：陳述時之心理狀況、有
    無受到外力干擾等，以為判斷是否有形式上顯然不可採信之
    依據。查證人丁○○、丙○○、乙○○、甲○○於檢察官偵
    查時，係以證人之身份陳述，經告以具結義務及偽證處罰後
    ，於命證人朗讀結文後具結，其係於負擔偽證罪之處罰心理
    下證述，並以具結擔保其供述之真實性，又無受其他不當外
    力干擾之情形，是證人丁○○、丙○○、乙○○、甲○○於
    偵查中在檢察官面前具結所為之證述，查無顯然不可信之情
    況，依上開刑事訴訟法第159條之1第2項規定，得為證據。
三、被告戊○○分別於警詢時、偵查中之陳述，以及於檢察官聲
    請羈押而由本院為羈押審查訊問、檢察官提起公訴並將在押
    被告送法院訊問時，在法官面前所為陳述，均無刑事訴訟法
    第159條至同法第159條之5關於「傳聞證據排除法則」原則
    及例外之適用，均具有證據能力。
四、國軍花蓮總醫院附設民眾診療服務處診斷證明書1張、恐嚇
    錄音帶譯文2份、臺灣花蓮地方法院檢察署勘驗筆錄，核其
    性質亦屬於被告以外之人於審判外之書面陳述，且不具刑事
    訴訟法第159條之4有關特信性文書之要件，惟公訴人、被告
    及辯護人就前開審判外之書面陳述，均業於本院準備程序中
    表示對於其證據能力沒有意見，且迄於本案言詞辯論終結前
    亦未再聲明異議，而本院審酌該等言詞或書面陳述作成之情
    況，核無違法取證及證明力明顯過低之瑕疵，亦認為以之作
    為證據為適當，應具有證據能力。
五、另受傷照片4張、恐嚇錄音帶2捲，及扣案之磚頭4塊，水果
    刀1支、血衣1件、拖鞋1雙，分別為係警方進行搜證所取得
    ，以及由告訴人所提出，而被告及辯護人對此並無任何之爭
    執，亦具有證據能力。
貳、認定本案犯罪事實之證據及理由
一、訊據被告對於上開時地在電話中恐嚇丙○○，當場恐嚇乙○○，以及持水果刀刺傷丁○○之傷害犯行，業於本院審理時
    坦承不諱，核與證人丙○○於偵查中之指證，以及證人乙○○、告訴人丁○○於偵查中及本院審理時之指證均大致相符
    ，並有恐嚇錄音帶2捲及其譯文2份、臺灣花蓮地方法院檢察
    署勘驗筆錄、國軍花蓮總醫院附設民眾診療服務處診斷證明
    書1張、受傷照片4張、告訴人丁○○當時所穿血衣1件及扣
    案之水果刀1支等物可資佐證，參以被告既自始不否認確曾
    說出錄音帶譯文內之恐嚇話語，自足以造成他人心生畏懼之
    結果，致生危害於安全，是被告先前雖否認有恐嚇之犯意，
    顯不足為採；再者被告若非有意以水果刀刺傷告訴人丁○○
    ，而係僅持水果刀在告訴人面前比劃，衡情自無同時造成告
    訴人丁○○之嘴唇及頸部均有撕裂傷之可能，益見被告原先
    所稱並無傷害犯意之辯解，實難加以採信。準此，則被告所
    為此部分自白之犯行，要與事實相符，被告前開恐嚇及傷害
    之犯行，應堪予認定。
二、又訊據被告矢口否認有何強制罪及無故侵入住宅罪之犯行，
    辯稱：94年7月10日當天伊並未脅迫丁○○上車，而係丁○○自願與伊上車離去，在駕車搭載丁○○之期間，並未妨害
    丁○○之行動自由，其後在清水斷崖，伊亦未在警員甲○○
    面前有強行抱住丁○○往懸崖移動之行為；另於94年8月16
    日淩晨，係乙○○開門請伊進去，當時係經過乙○○之同意
    ，伊才進去云云。
三、經查：
   （一）被告於94年7月10日脅迫告訴人丁○○上車與之駕車離
         去，並於行車至松浦公墓之時，以向告訴人丁○○丟
         擲磚塊之強暴方式加以威逼，此間又強拉告訴人頭髮
         使之上車之犯罪事實，業經證人丁○○於偵查中具結
         證稱：「當天早上他開車到我家，叫我上他的車，否
         則我家會馬上出人命，我為害怕家人的安危，只好跟
         他上車‧‧‧」等語（見93年度發查偵第621號偵查卷
         第95頁），嗣於本院審理時更進一步明確證稱：「當
         天淩晨5點多，先打電話，要我出來，我不同意，‧‧
         ‧後來上午10點，他又打電話來邀約我出去，說若我
         不出去馬上會有死人，被告的車就停在隔壁，我本來
         不想上車，被告就說若不上車我爸媽馬上會死，我很
         害怕只好上車，後來他帶我到松浦公墓，他就質問我
         家裡的男人是誰，我說是我弟弟的朋友，他不能接受
         ，就拿起地上的磚頭往我身上砸，我有閃開，我試圖
         要跑，但他拉住我的頭髮，當天有人在公墓出殯，我
         想要喊救命，但被告動作比我快，就拉著我上車，我
         說我想死，之後開到瑞北‧‧‧」（見本院94年11 月
         10日審判筆錄第5頁）等語可資為憑，參以被告於警詢
         時及偵審中並不否認係其駕車搭載丁○○前往松浦公
         墓，嗣於本院審理時亦自承在松浦公墓曾拉丁○○之
         頭髮，並明確供稱：伊很生氣，因聽人家說丁○○家
         裡另有男人，所以才將她帶走，伊將丁○○帶到店裡
         ，然後去松浦公墓之後去瑞穗大橋，丁○○說想自殺
         ，我說沒有關係我陪妳自殺；伊想找丁○○回來，並
         有說可以跟她結婚，但丁○○一直在騙我；在瑞北路
         之車上，我之所以拿刀是因為丁○○一直騙伊，不承
         認該男子與她有關係，後來伊就拿刀比劃說不要一直
         騙等語（見本院94年11月10日審判筆錄第31頁），是
         以由被告上開所自承駕車搭載告訴人丁○○離去之後
         ，又將車輛開至人煙罕至之松浦公墓內，此間更因言
         語不合，乃強拉告訴人丁○○之頭髮，其後於車上又
         發生情緒激動至持刀比劃，甚至有刺傷告訴人丁○○
         之行為，最後則係駕車至清水斷崖揚言一起自殺等事
         後一連串情節觀之，被告與告訴人丁○○間，於93年7
         月10日事發當天以前，應早已有感情上之糾紛，而被
         告單方面仍欲挽回與告訴人丁○○之感情，在此情況
         之下，若非被告以脅迫之手段逼迫告訴人丁○○共同
         駕車離去，尚難想像告訴人丁○○仍願意與被告共同
         外出，如此則被告辯稱係告訴人丁○○自願上車與其
         離開一節，顯然不足採信，是被告此部分強制罪之犯
         行，應堪認定。
   （二）又被告於94年7月10日駕車搭載告訴人丁○○最後前往
         清水斷崖附近，嗣於警員甲○○前往現場處理之時，
         強行抱住告訴人丁○○往懸崖方向移動之事實，業據
         證人即到場處理之警員甲○○於偵查中結證稱：「（
         檢察官問：你要帶女生上警車時，是否遭到男生的阻
         擋？）我已經打開警車車門，叫丁○○上警車。曾泉
         興衝上來抱住丁○○往護欄那邊移動（護欄下方就是
         懸崖）‧‧‧」等語（93年度發查偵第621號偵查卷第
         115頁），嗣於本院審理時亦明確證稱：「（檢察官問
         ：93年7月10日是否是你去處理本案？）是的，‧‧‧
         ，後來我沿著便道進去看到被告和丁○○坐在石頭上
         談話，我告訴他們該處很危險，請他們到安全處，因
         該處無圍欄，當時丁○○嘴部流血，我叫被告走在前
         面，之後到隧道口之巡邏車處，我叫丁○○坐我的警
         車，但不知道後來被告說什麼，丁○○進到警車又出
         來，之後被告抱住丁○○靠近圍欄」等語，復參諸證
         人甲○○先前與被告及告訴人丁○○均不認識，亦無
         任何嫌隙，衡情當無故意誣陷被告入罪之可能，是證
         人甲○○所言應值採信，被告猶空言否認，實不足為
         採，是被告此部分強制罪之犯行，亦堪認定。
   （三）另被告於93年8月16日凌晨5時多許，未經丁○○之母
         即告訴人乙○○之同意，即無故侵入告訴人乙○○所
         有，為丁○○位於花蓮縣玉里鎮觀音里162號之住處一
         情，業據告訴人乙○○於偵查中具結證稱：「（檢察
         官問：93年8月16日戊○○是幾點到你家？）淩晨五點
         」、「（檢察官問？他如何進入你家？）前門本來是
         鎖著，戊○○硬把它推開」、「（檢察官問：你看到
         他進你家，作何反應？）他進來後，我叫他出去，‧
         ‧‧」、「（檢察官問：你有無把他推出門？）有，
         但推不出去」，嗣於本院審理時亦證稱：「（檢察官
         問：被告如何進入妳家？）被告還沒進屋內前，在屋
         外大喊大叫，然後就自已推門強行進入屋內，我就跌
         倒‧‧‧」、「（檢察官問：有無同意被告進入妳家
         ？
         ）沒有同意，因為我不喜歡他」等語，核與證人張世
         杰於偵查中證稱：「（檢察官問：你看到何情況？）
         我媽己經被戊○○推倒在地」、「我只是把他拉出去
         ，把門關上，但他又硬把門拉開闖入‧‧‧」等語，
         ；證人丁○○於偵查中證稱：「我看到他把門推開，
         我媽把門擋住，最後門被他推開，我媽向後跌倒」等
         語；以及證人劉吉慶於本院審理時證稱：「當時我們
         請被告出去，我與我岳母乙○○沒有拉他，只有請他
         出去並把後門後門鎖起來，後來被告還是進入，由前
         門直接闖進來，乙○○倒在地上，後來丙○○起來叫
         他出去，我與丙○○要拉他出去，被告還是不出去，
         ‧‧‧」等語，均大致相符，由以上諸證人所言可知
         ，被告顯然未經同意即擅自無故侵入告訴人乙○○之
         前開住處內，是被告所辯，顯不足採信，被告此部分
         無故侵入住宅之犯行，應堪認定。
   （四）綜上所述，被告所為前開強制罪、傷害罪、恐嚇罪及
         無故侵入住宅罪之犯行，其事證俱為明確，均洵堪認
         定，應依法論科。
四、核被告所為，係犯刑法第304條第1項之強制罪、第277條第1
    項之傷害罪、第305條之恐嚇罪及第306條之無故侵入住宅罪
    。被告先後3次強制之犯行，以及先後2次恐嚇之犯行，均時
    間緊接，所犯屬構成要件相同之罪，顯係基於概括之犯意反
    覆為之，為連續犯，應依刑法第56條之規定各以1罪論，並
    分別加重其刑。又被告所犯強制罪與傷害罪之間，以及恐嚇
    罪與無故侵入住宅罪之間，均分別有方法結果之牽連關係，
    為牽連犯，應各從1重之傷害罪及恐嚇罪處斷。再被告所犯
    上開傷害罪及恐嚇罪之間，犯意各別，行為互異，應予分論
    併罰之。公訴意旨雖漏未論及被告於93年7月10日，在松浦
    公墓強拉丁○○之頭髮上車，以此強暴之方式，使丁○○行
    無義務之事之事實，然檢察官就犯罪事實之一部起訴者，其
    效力及於全部，本院認此部分強制罪之犯行，與起訴書所載
    強制罪之犯行，具有連續犯之關係，自為起訴效力所及，應
    就此部分屬於裁判上一罪之犯行，一併加以審理判決。爰審
    酌被告曾有多次妨害自由、竊盜及酒後駕車之前科紀錄（有
    臺灣高等法院被告前案紀錄表1份附卷可稽），素行不良，
    且僅因與告訴人丁○○之個人感情問題，即恣意妨害他人行
    使權利，並連帶恐嚇告訴人丁○○之家人，此外更手持鋒利
    水果刀刺傷告訴人之唇部及頸部，對於告訴人丁○○個人及
    其家人所造成身體及精神之損害，均非輕微，以及被告於事
    發後始終矢口否認犯行，直至本院審理接近尾聲，始願意坦
    承部分犯行，不惟犯後態度不佳，益見其毫無悔意等一切情
    狀，量處如主文所示之刑，並定其應執行刑。至扣案之磚塊
    共計4片，並非被告所有之物，且是否確為被告持以丟擲告
    訴人丁○○所用之物，亦無從加以證實，應不予宣告沒收；
    扣案之水果刀1支，雖係被告持以刺傷告訴人之物，然被告
    否認為其所有，且依卷內事證亦無法認定屬於被告所有，亦
    不應宣告沒收；扣案之拖鞋1雙、血衣1件，即便為被告所有
    ，則難認係被告為前開之犯罪所使用之物，當無從併予宣告
    沒收，附此敘明。
五、公訴意旨另以：被告於93年7月10日上午10時，在告訴人丁○○位於花蓮縣玉里鎮觀音里162號之住處前，向丁○○加
    以恐嚇，致使告訴人丁○○心生畏懼而上被告所駕車輛，並
    任由被告剝奪告訴人丁○○之行動自由，而分別載往松浦公
    墓等地，此間並於松浦公墓內，基於傷害之犯意，以磚塊連
    續敲擊告訴人丁○○的頭部，造成告訴人丁○○受有右側頭
    部撕裂傷3公分之傷害，最後將告訴人丁○○載到清水斷崖
    之後，另基於殺人之故意，抱住丁○○，企圖將丁○○推下
    懸崖，所幸為警員甲○○即時制止而未遂；復於93年8月16
    日淩晨5時多，無故侵入告訴人乙○○之住處，而遭告訴人
    乙○○之子丙○○拉出門外，惟因丙○○一時手滑鬆手，被
    告因而跌向臥床之被害人庚○○（丁○○的奶奶）之際，竟
    基於傷害之犯意，順勢抱住被害人庚○○，導致被害人庚○○倒地後受有右下胸部2根肋骨閉鎖性骨折、雙膝部與左小
    腿外側共4處瘀青等傷害，因認被告係犯刑法第302條第1項
    之私行拘禁罪嫌、第271條第2項之殺人未遂罪嫌以及第277
    條第1項之傷害罪嫌。按犯罪事實應按證據認定之，無證據
    不得認定犯罪事實；不能證明被告犯罪或其行為不罰者，應
    諭知無罪之判決，刑事訴訟法第154條第2項、第301條第1項
    定有明文。又認定犯罪所憑之證據，雖不以直接之證據為限
    ，間接證據亦包含在內，然而無論直接證據或間接證據，其
    為訴訟上之證明，須於通常一般人均不致有所懷疑，而得確
    信其為真實之程度者，始得據為有罪之認定，倘其證明尚未
    達於此一程度，而有合理之懷疑存在時，事實審法院已就其
    心證上理由予以闡述，敘明其無從為有罪之確信，因而為無
    罪之判決，尚不得任意指為違法，此有最高法院82年度臺上
    字第163號判決、76年度臺上字第4986號、30年度上字第816
    號等判例意旨可資參照。經查：
   （一）公訴意旨認被告於上開時地剝奪告訴人丁○○之行動
         自由而駕車載往松浦公墓等地之犯行，無非係以告訴
         人丁○○於偵查中之指述為依據，惟查：告訴人張玉
         花於偵查中已證實：被告於脅迫其上車之後，除前往
         人煙稀少之松浦公墓外，復先後前往被告所經營之卡
         拉ＯＫ店、被告之住處等各地，此間因車速過快撞上
         路邊護欄之後，被告又找來拖吊車司機拖吊車輛等情
         ，如此則告訴人丁○○於上述過程中，均未積極向他
         人求救脫困，則其當時是否完全遭被告剝奪行動自由
         ，已非無疑；況且，告訴人丁○○於本院審理時已明
         確證稱：「（辯護人問：被告這段路程，帶你到很多
         地方，有無用任何不當手法拘束你的自由？）沒有。
         但他到我家接我時，威脅我要殺害我的家人。之後我
         們到很多地方，他沒有再說恐嚇我家人的話」等語，
         自堪認定被告上開所為，其手段上尚未達到完全剝奪
         告訴人丁○○行動自由之程度，並無另行成立刑法第
         302 條剝奪行動自由罪之餘地。
   （二）又公訴意旨認被告於上開時地以磚塊連續敲擊告訴人
         丁○○的頭部，造成告訴人丁○○受有右側頭部撕裂
         傷3公分之傷害，無非係以告訴人丁○○於偵查中指證
         ：「‧‧‧他把車開到松浦公墓，拿磚塊打我的頭三
         、四次」等語以及診斷證明書1份附卷為論據，惟查：
         告訴人丁○○初於警詢時係指稱：當時在松浦公墓內
         ，戊○○持磚塊打伊頭部，「幸好伊閃避未被擊中」
         ，其後警詢時又指稱：戊○○載伊去松浦公墓用磚塊
         作勢要砸伊頭部，「伊用手擋住沒有打中」等語，如
         此則告訴人丁○○嗣於偵查中所為不相一致之指證，
         是否可信，並非無疑；又依卷附告訴人丁○○之診斷
         證明書所載，亦僅有右側頸部撕裂傷3公分長之傷勢，
         並無任何有關「右側頭部撕裂傷3公分長」傷勢之記載
         ，是告訴人丁○○究有無受有該處頭部之傷害，實大
         有疑問；況告訴人丁○○嗣於本院審理時己明確證稱
         ：「（審判長問：你的右側頭部是否有撕裂傷3公分？
         ）沒有」、「（審判長問：你為何在偵查中有提到被
         告有打你頭3、4次？）我的意思是說他有作勢拿磚塊
         打我3、4次，但沒有打到」等語，是被告並無上開以
         磚塊敲擊告訴人丁○○頭部，並使之受傷之犯行，應
         至為灼然。
   （三）再公訴意旨認被告於上開時地，基於殺人之犯意，抱
         住丁○○，企圖將丁○○推下懸崖，幸為警員甲○○
     　　即時制止而未遂之犯行，則係以證人甲○○於偵查中
         證稱：「我已經打開警車車門，叫丁○○上警車。曾
         泉興衝上來抱住丁○○往護欄那邊移動（護欄下方就
         是懸崖），對丁○○說『我們一起跳懸崖』，‧‧‧
         」、「我在那裏只停留幾分鐘，最危險的情況是，曾
         泉興從我車門旁邊抱住丁○○，把丁○○抱向欄杆，
         他把丁○○往上抱，好像要翻過欄杆，但太重沒有抱
         起來。丁○○的身體已靠在欄杆上了。因為警車是靠
         欄杆停，所以距離欄杆很近」等語為主要論據，惟查
         ：告訴人丁○○歷次於警詢時、偵查中及本院審理作
         證之時，自始未曾提及上開情節，嗣經本院提示證人
         甲○○所為上開之證詞，告訴人丁○○始證實確有其
         事，則衡諸一般經驗法則，被告當時既有如此高度冒
         險之加害行為，則身處極端險境之告訴人丁○○豈有
         因一時淡忘而漏未談提及之理，如此則被告當時是否
         確有將告訴人丁○○推落懸崖之明顯殺人意圖，當非
         無疑，似難僅憑證人甲○○之上開證詞，即認被告當
         時已有殺人之犯意；又證人甲○○於本院審理時已證
         稱：「（審判長問：你看到被吉告抱丁○○時，被告
         有無對丁○○說要一起跳懸崖？）有聽到被告說要死
         大家一起死的話，但那是在他們坐在石頭上所說的」
         等語，核與其先前於偵查中所稱被告抱住告訴人張玉
         花往護欄那邊移動之時，有對丁○○說「我們一起跳
         懸崖」之情節有所出入，是以被告究有無於抱住告訴
         人丁○○之時，說出「我們一起跳懸崖」之話語，而
         得以佐證被告確有將告訴人丁○○推落懸崖之主觀意
         圖，容有合理之懷疑存在；況且，被告於警員甲○○
         到場處理之時，係與告訴人丁○○坐在石頭上談話一
         情，業經證人甲○○於偵審中所一致證述明確，顯見
         被告於警方到現場處理之前，顯然已有充裕之時間將
         告訴人丁○○推落懸崖，以遂行其殺人之犯意，並可
         免於遭他人發覺，何以棄此不為？卻遲至警員甲○○
         到場處理之時，始行下手欲將告訴人丁○○推落懸崖
         ，顯然不合常理，是以本諸罪疑唯有利於行為人之原
         則，自應以被告於事發時僅有單純強行抱住告訴人張
         玉花往懸崖方向移動之行為，而無更進一步欲致告訴
         人丁○○於死之殺人犯意存在，較為可採。是被告就
         此部分之行為，應僅成立刑法第304條第1項之強制罪
         ，並不構成刑法第271條之第2項殺人未遂罪自明，原
         起訴法條應予變更，附此敘明。
   （四）至公訴意旨雖認被告於前開時地抱住被害人庚○○，
         導致被害人庚○○受有右下胸部2根肋骨閉鎖性骨折、
         雙膝部與左小腿外側共4處瘀青等傷害，應另成立刑法
         第277條第1項之傷害罪嫌，惟依同法第287條前段之規
         定，刑法第277條第1項之傷害罪嫌，須告訴乃論，就
         此而言，告訴人丁○○雖於警詢時表示受被害人賴金
         花之委託提出告訴，然並未依刑事訴訟法第236條之1
         第2項之規定提出委任狀，嗣雖經告訴人乙○○提出委
         任狀，然告訴代理人乙○○自始未曾代理被害人賴金
         花對被告提出傷害告訴之等節，分別有丁○○、徐螺
         福警詢筆錄各1份及委任狀1張附卷可稽，如此則被告
         傷害被害人庚○○之部分，顯然未經被害人合法告訴
         。
   （五）綜上所述，被告應不另構成刑法第302條之剝奪行動自
         由罪及第271條第2項之殺人未遂罪（此部分已變更起
         訴法條為刑法第304條第1項之強制罪），且並無上開
         時地以磚塊連續敲擊告訴人丁○○之頭部並使之受傷
         之犯行，此外被告涉及傷害被害人庚○○之部分，亦
         未經合法告訴，均己如前述，惟公訴人認被告上開所
         涉剝奪行動自由之部分如成立犯罪，與本件被告所犯
         傷害罪之犯行（持刀刺傷告訴人丁○○之部分）有方
         法結果之牽連關係，而被告涉嫌以磚塊傷害告訴人張
         玉花以及傷害被害人庚○○之部分，如均成立犯罪，
         亦與本件被告所犯傷害罪之犯行（持刀刺傷告訴人張
         玉花之部分）有連續犯之關係，均屬於裁判上之一罪
         ，爰不另為無罪及公訴不受理之諭知，末此敘明。
據上論斷，應依刑事訴訟法第299條第1項前段、第300條，刑法
第277條第1項、304條第1項、第305條、第306條第1項、第55條
、第56條、第50條第5款，罰金罰鍰提高標準條第1條前段，判決
如主文。
本案經檢察官張立中到庭執行職務
中　　華　　民　　國　　94　　年　　11　　月　　25　　日
　　　　　　　　　      臺灣花蓮地方法院刑事第三庭
                            審判長法  官    鄭培麗
                                  法  官    張嘉芬
                                  法　官　  楊仲農
上列正本證明與原本無異。
如對本判決不服，應於送達後10日內，向本院提出上訴狀（應抄
附繕本）告訴人或被害人如對於本判決不服者，應具備理由請求
檢察官上訴，其上訴期間之計算係以檢察官收受判決正本之日期
為準。
　　　　　　　　　　　　　　　　  書記官
中　　華　　民　　國　　94　　年　　11　　月　　25　　日
附錄本判決論罪之法律條文：
中華民國刑法第277條第1項：
(普通傷害罪)
傷害人之身體或健康者，處三年以下有期徒刑、拘役或一千元以
下罰金。
中華民國刑法第304條第1項：
(強制罪)
以強暴、脅迫使人行無義務之事或妨害人行使權利者，處三年以
下有期徒刑、拘役或三百元以下罰金。
中華民國刑法第305條：
(恐嚇危害安全罪)
以加害生命、身體、自由、名譽、財產之事，恐嚇他人致生危害
於安全者，處二年以下有期徒刑、拘役或三百元以下罰金。
中華民國刑法第306條第1項：
(侵入住居罪)
無故侵入他人住宅、建築物或附連圍繞之土地或船艦者，處一年
以下有期徒刑、拘役或三百元以下罰金。
